【裁判字號】    95,上易,346
【裁判日期】    950404
【裁判案由】    傷害
【裁判全文】
臺灣高等法院刑事判決                 95年度上易字第346號
    上  訴  人
    即  被  告  甲  ○
                        信箱
上列上訴人因傷害案件，不服台灣桃園地方法院94年度易字第13
5號，中華民國94年12月28日第一審判決（起訴案號：台灣桃園
地方法院檢察署93年度偵字第3906號），提起上訴，本院判決如
下：
    主  文
上訴駁回。
    事  實
一、甲○曾於民國（下同）90年間因妨害家庭案件，經原審法院
    判處有期徒刑4月確定，復於同年間因傷害案件，經原審法
    院判處有期徒刑3月確定，前開二罪嗣經定其應執行刑為有
    期徒刑7月，於92年10月31日易科罰金執行完畢。詎甲○仍
    不知悔改，於92年11月28日上午11時許，在桃園縣桃園市○
    ○街42號1樓其所經營之「彩衣坊服飾店」內，因乙○○夥
    同友人張秀菊、廖秀玉前欲領取乙○○送修改之衣物，雙方
    對於乙○○究有無將衣服送至該處修改乙事發生爭執，相互
    拉扯，甲○即基於傷害之犯意，動手毆打乙○○，致乙○○
    受有頭部及前胸疼痛（疑似挫傷）、右臉及右手腕部抓傷、
    左大腿挫傷併瘀青及右手腕拉傷之傷害。乙○○、張秀菊、
    廖秀玉亦基於共同傷害之犯意，動手毆打甲○，致甲○受有
    頭部外傷（疑腦震盪）、右手肘挫傷、左手多處擦傷及胸部
    挫傷（乙○○、張秀菊、廖秀玉傷害部分均經判處罪刑確定
    ）。
二、案經乙○○訴由桃園縣政府警察局桃園分局報請臺灣桃園地
    方法院檢察署檢察官偵查起訴。
    理  由
一、訊據被告甲○矢口否認有上開傷害犯行，辯稱：乙○○藉詞
    說拿衣服給伊修改，而邀友人至伊所經營之服飾店領取衣服
    ，但乙○○實際並未將衣服拿給伊修改，且亦無單據證明，
    嗣乙○○等人即先動手打伊，其中一人還翻伊的小抽屜，後
    來雙方互相拉扯，伊也有受傷，但乙○○受的傷不是伊造成
    云云。惟查：
(一)上開事實，業據告訴人乙○○於原審及本院審理時指訴綦詳
    ，並經證人許秀雲於原審審理時證稱：「（11月28日上午11
    點的時候有無在彩衣坊看到甲○？）有，但我不知是哪一天
    ，我看到他們在店內打架。」、「（看到店內打架是在跟誰
    打？）有3個人（按係4人之誤，以下同）互毆，1人是甲○
    。」、「（當日所見情形為何？）3個人在那邊互相拉扯頭
    髮。」、「（妳當天為何到彩衣坊服飾店？）甲○跟我租屋
    ，我聽到那邊有爭吵聲，我就住在隔壁，所以我就過去看一
    下。」、「（甲○店內所見情形如何？）就是他們在那邊爭
    吵。」、「（妳見到他們在互相拉扯的時後，你所站的位置
    在何處？）當時我在店內做生意，我聽到隔壁在爭吵，我就
    走到騎樓下過去看，我有進去店內勸架說沒有事情就好了。
    」等語（見原審卷第234至236頁）；證人許茂隆於原審審理
    時證稱：「（當天由無看到甲○在跟人爭吵？）我在我家裡
    聽到吵架聲音我才出去，我就站在我家騎樓下，看到甲○拉
    著一個高高壯壯的女人不讓她走。」等語無異（見原審卷第
    238頁）。
(二)告訴人受有如事實欄所載之傷害，亦有桃新醫院診斷證明書
    及傷害照片2幀在卷可稽。依該診斷證明書記載之頭部及前
    胸疼痛（疑似挫傷）、右臉及右手腕部抓傷、左大腿挫傷併
    瘀青與右手腕部拉傷情形觀之，與一般因拉扯互毆行為所致
    之傷害情節相合，足見告訴人所受之上開傷害，係被告拉扯
    及毆打行為所致。被告前開所辯，應屬卸責之詞，委無足採
    。
(三)綜上所述，本件事證明確，被告犯行堪以認定。
二、核被告所為，係犯刑法第277條第1項之傷害人之身體罪。查
    被告曾於90年間因妨害家庭案件，經原審法院判處有期徒刑
    4月確定，復於同年間因傷害案件，經原審法院判處有期徒
    刑3月確定，前開二罪嗣經定其應執行刑為有期徒刑7月，於
    92 年10月31日易科罰金執行完畢，有本院被告前案紀錄表
    在卷可稽，於5年之內再犯有期徒刑以上之本罪，為累犯，
    應依刑法第47條之規定加重其刑。
三、原審同此認定，因依刑法第277條第1項、第47條、第41條第
    1項前段，罰金罰鍰提高標準條例第1條前段、第2條各規定
    ，並審酌被告犯罪動機、目的、手段、告訴人所受傷害之輕
    重及被告犯後態度等一切情狀，量處拘役30日，並諭知如易
    科罰金，以300元折算1日。核其認事用法，俱無違誤，量刑
    意甚允洽。被告上訴意旨，仍執陳詞，否認犯罪，為無理由
    ，應予駁回。
據上論斷，應依刑事訴訟法第368條，判決如主文。
本案經檢察官呂光華到庭執行職務。
中    華    民    國    95    年    4     月    4    日
                  刑事第十七庭  審判長法  官  陳貽男
                                      法  官  許仕楓
                                      法  官  高明哲
以上正本證明與原本無異。
不得上訴。
                                      書記官  李垂福
中    華    民    國    95    年    4     月    6     日
附錄：本案論罪科刑法條全文
刑法第277條第1項
傷害人之身體或健康者，處3 年以下有期徒刑、拘役或1000元以
下罰金。


司法院資訊處製作；財團法人民間司法改革基金會備份。
